臺灣臺北地方法院民事判決　　　　　　100年度簡上字第244號
上　訴　人　嘉賀公寓大廈管理維護有限公司
法定代理人　李香諄
上　訴　人　嘉賀保全股份有限公司
法定代理人　李大明
共　　　同
訴訟代理人　黃寬爐
被上訴人　　崇偉南京大樓管理委員會
法定代理人　楊彩齡
訴訟代理人　蘇信誠律師
上列當事人間請求損害賠償等事件，上訴人對於中華民國100年3
月25日本院臺北簡易庭100年度北簡字第885號判決，提起上訴，
經本院於100年11月25日言詞辯論終結，判決如下：
    主      文
上訴駁回。
第二審訴訟費用由上訴人負擔。
    事實及理由
一程序方面：被上訴人法定代理人於民國100年5月間變更為楊彩
  齡（參見本院卷第50頁之臺北市政府100年6月1日府都建字第
  10068268000號函），已具狀聲明承受訴訟，應予准許。
二上訴人主張：被上訴人與上訴人嘉賀公寓大廈管理維護有限公
  司（下稱嘉賀管理維護公司）、嘉賀保全股份有限公司（下稱
  嘉賀保全公司）分別簽訂委任管理維護契約（下稱管理維護契
  約）、委任保全服務契約（下稱保全服務契約），約定期間均
  自99年3月1日起至100年2月28日止。詎被上訴人於99年10月15
  日以存證信函通知上訴人終止契約，上訴人雖於99年10月18日
  回函表示抗議，惟被上訴人執意終止契約，兩造遂於99年10月
  31日辦理移交。上訴人並無被上訴人所指違約情事，縱有缺失
  ，情節亦屬輕微，且被上訴人未依保全服務契約第2條第3項、
  第5條第2項、第8條第5項約定先通知限期改善，不得據以終止
  契約。被上訴人任意提前終止契約，應依民法第267條規定，
  給付上訴人嘉賀管理維護公司於剩餘4個月履約期應得之利潤
  共新臺幣（下同）57,600元，另依保全服務契約第2條第3項約
  定，給付上訴人嘉賀保全公司相當於1個月管理服務費之違約
  金27萬元等情。求為判命被上訴人給付上訴人嘉賀管理維護公
  司57,600元、上訴人嘉賀保全公司27萬元及均自起訴狀繕本送
  達翌日起至清償日止按年利率5%計付利息之判決。
三被上訴人辯稱：上訴人嘉賀管理維護公司違反管理維護契約第
  7條第1款之善良管理人注意義務、第2款之誠實信用原則、第4
  款之新任人員年齡限制及第7款之檢送新進人員資料備查等約
  定，被上訴人得依管理維護契約第12條第1項第2款約定終止契
  約。另上訴人嘉賀保全公司違反保全服務契約第4條第3款保全
  人員執勤採每人每班12小時交班制之約定，且擅自頻繁調動保
  全人員，亦有保全人員於上班時間睡覺、喝酒，嚴重影響大樓
  安全，經被上訴人多次要求改善未果，被上訴人得依保全服務
  契約第2條第3項約定終止契約。上訴人僱用擔任總幹事之余金
  龍自知理虧，曾於99年9月28日為被上訴人擬函通知上訴人終
  止契約，函中承認上訴人有上開缺失，嗣兩造於99年10月31日
  合意終止契約並辦理移交，上訴人於領回283,500元履約保證
  金支票後撤場，應已放棄對於被上訴人之請求等語。
四本院之判斷：
  上訴人主張：被上訴人與上訴人嘉賀管理維護公司、嘉賀保全
  公司分別簽訂管理維護契約、保全服務契約，約定期間均自99
  年3月1日起至100年2月28日止等情，為被上訴人所不爭執。惟
  上訴人主張：被上訴人任意提前終止契約，應依民法第267條
  規定給付上訴人嘉賀管理維護公司於剩餘4個月履約期應得之
  利潤，另依保全服務契約第2條第3項約定，給付上訴人嘉賀保
  全公司相當於1個月管理服務費之違約金等情，被上訴人則否
  認之，並辯稱：因上訴人有違約情事，兩造於99年10月31日合
  意終止契約等語。經查：
  (一)被上訴人提出「管理公司簽領退還保證金證明書」，陳稱上
    訴人之經理余金龍在該證明書上簽名領回保證金支票等語，
    為上訴人所不爭執。依該證明書記載：兩造訂立服務契約，
    於99年10月31日服務終止，同時與新接替保全公司交接清楚
    ，今申請退還該件保證金等語（參見原審卷第75頁），並參
    酌上訴人經被上訴人以存證信函通知終止契約後，既曾於99
    年10月18日回函強烈表示「請委員會先依照合約規定給付1
    個月違約金保全283,500元及公寓大廈71,400元後，始同意
    提前中止，否則絕不撤哨」等語（參見原審卷第24頁），其
    後卻於99年10月31日辦理移交後撤場，且依上訴人所陳，當
    時兩造曾簡單開會，均未談及請求賠償（參見本院卷第105
    頁背面），又上訴人嘉賀保全公司於99年11月5日發函請被
    上訴人退還履約保證票據時，亦未見請求給付違約金（參見
    原審卷第94頁）等情，可見上訴人如非同意提前終止契約，
    應不致於99年10月31日辦理移交，並領回保證金支票，且未
    請求賠償即撤場。再參酌余金龍對於被上訴人主張：余金龍
    擔任大樓總幹事期間，大樓抽水馬達曾因故障不及修換致停
    水，保全人員曾有排班、換班及睡覺、喝酒問題，余金龍曾
    代被上訴人擬函欲通知上訴人終止契約及代兩造擬終止契約
    之協議書等情，並不爭執（參見原審卷第99至105、55、56
    、103頁），則余金龍在兩造就其處理委任事務有諸多爭執
    之情況下，最終於99年10月31日代表上訴人同意終止契約並
    辦理移交，亦非不合常情。從而，被上訴人辯稱兩造於99年
    10月31日合意終止契約，尚非無據；至於上訴人表示辦理移
    交係因被上訴人已另請保全等語，縱然屬實，惟無論上訴人
    辦理移交之動機為何，應無礙兩造合意終止契約之事實。
  (二)另上訴人嘉賀保全公司雖主張99年10月31日辦理移交時，余
    金龍僅代理上訴人嘉賀管理維護公司，被上訴人嘉賀保全公
    司則無人代表出席，無從合意終止契約等語。然查，被上訴
    人辯稱：自簽約至移交，均係由余金龍代表上訴人辦理等情
    ，為上訴人所不爭執，上訴人並陳稱：余金龍擔任上訴人之
    經理，並擔任大樓總幹事，管理大樓所有事務，包括水電、
    清潔、保全、土木、契約書等協力廠商之事務等語（參見原
    審卷第79、106頁、本院卷第106頁），核與余金龍於原審證
    稱：其擔任上訴人北區經理，代表上訴人與被上訴人簽約，
    並出面與被上訴人接洽，處理保全人員排班、換班及睡覺、
    喝酒事宜等語相符（參見原審卷第98、102至106頁），再參
    酌本件管理維護契約、保全服務契約所載上訴人臺北業四部
    之地址、電話完全相同，保全服務契約所附估價單記載上訴
    人嘉賀保全公司之連絡人為「經理李金龍」等情（參見原審
    卷第5、13、20頁），可見余金龍對於被上訴人而言，應為
    上訴人之共同代理人。上訴人嘉賀保全公司主張余金龍僅代
    理上訴人嘉賀管理維護公司等語，難認可採。
  (三)兩造既係合意終止契約，上訴人以被上訴人任意終止契約為
    由，依民法第267條規定給付上訴人嘉賀管理維護公司於剩
    餘4個月履約期應得之利潤，另依保全服務契約第2條第3項
    約定，給付上訴人嘉賀保全公司相當於1個月管理服務費之
    違約金，即無理由。
五綜上所述，上訴人嘉賀管理維護公司依民法第267條規定，請
  求被上訴人賠償損害57,600元，上訴人嘉賀保全公司依保全服
  務契約第2條第3項約定，請求被上訴人給付違約金27萬元，均
  無理由，不應准許。原審為上訴人敗訴之判決，並無不合。上
  訴意旨指摘原判決不當，求予廢棄，為無理由，應予駁回。
六本件事證已臻明確，兩造其餘攻擊防禦方法及所提證據，核與
  本件判決結果不生影響，爰不另一一論述，併予敘明。
七據上論結，本件上訴為無理由。依民事訴訟法第436條之1第3
  項、第449條第1項、第78條，判決如主文。
中    華    民    國   100    年    12    月    9     日
                  民事第七庭  審判長法  官  林玲玉
                                    法  官  賴淑美
                                    法  官  徐千惠
以上正本係照原本作成。
本判決不得上訴。
中    華    民    國  100    年    12    月    12    日
                                    書記官  沈世儒